臺灣高等法院刑事判決　　　　　　　　94年度上訴字第2631號
上　訴　人　臺灣士林地方法院檢察署檢察官
上訴人　即
被　　　告　甲○○
上列上訴人因被告違反槍砲彈藥刀械管制條例案件，不服台灣士
林地方法院94年度訴字第129號，中華民國94年6月21日第一審判
決（起訴案號：台灣士林地方法院檢察署94年度偵字第749號）
，提起上訴，本院判決如下：
    主  文
上訴駁回。
    事  實
一、甲○○曾有違反麻醉藥品管理條例案件前科，仍不知悔改。
    明知未經許可，不得無故寄藏、持有槍砲彈藥刀械管制條例
    所列管之槍、彈及槍彈主要零件，仍於民國93年6月間某日
    ，在臺北市○○區○○街某處，自其朋友陳振興（綽號：阿
    明，已死亡）收受具有殺傷力之仿WALTHER廠半自動改造手
    槍1支（合彈匣1個，槍枝管制編號0000000000）、土造子彈
    7顆（其中2顆土造子彈已因鑑定需要試射而擊發）、霰彈2
    顆及槍枝主要零件槍管1支，並受託將之寄藏在其所使用之
    車號SL-5265號（起訴書誤載為SL-5264號）自小客車之後車
    箱內，而代藏保管，嗣於93年9月8日晚上6時50分許，為警
    持搜索票至甲○○位於臺北市○○區○○街13號住處後方之
    上開小客車內搜得上開槍、彈等物品，始查悉上情。
二、案經臺北市政府警察局信義分局報請臺灣士林地方法院檢察
    署檢察官偵查起訴。
    理  由
一、上揭事實業據上訴人即被告甲○○迭於警訊、檢察官偵查及
    本院審理中坦承不諱 (見偵卷(一)第24頁反面、偵卷(二)第3頁
    、本院審理筆錄)，並有經警在被告之車內所查獲之上開槍
    、彈及槍枝主要零件扣案足稽。該扣案之槍枝、子彈及槍管
    經送內政部警政署刑事警察局鑑定結果，認該改造槍枝1支
    （含彈匣1個，槍枝管制編號0000000000號），係由仿WALT
    HER廠半自動手槍製造之金屬玩具手槍，更換土造金屬槍管
    改造而成之改造手槍，機械性能良好，可擊發適用子彈，認
    具殺傷力；子彈半成品7顆，認均係土造子彈（具直徑約7.6
    mm-7.9mm之金屬彈頭），採3顆試射，2顆可擊發，認均具殺
    傷力；霰彈2顆，認均係12GAUG E制式霰彈，認均具殺傷力
    ；槍管1支，係土造金屬槍管半成品，此有該局93年9月30日
    刑鑑字第0930187095號槍彈鑑定書1份在卷足憑。是被告自
    白核與事實相符，足堪憑信，本件事證明確，被告犯行堪以
    認定，應依法論科。
二、本件改造手槍、槍管，分別屬於槍砲彈藥刀械管制條例第4
    條第1項第1款所稱之槍砲及其主要組成零件；子彈、霰彈係
    屬於同條例第4條第1項第2款所稱之彈藥。被告甲○○行為
    後，槍砲彈藥刀械管制條例業於94年1月26日修正公布，並
    於同年月28日生效，其中關於未經許可持有、寄藏改造手槍
    罪部分，舊法係規定於第11條第4項處罰，新法係規定於第8
    條第4項處罰，舊法法定本刑為1年以上7年以下有期徒刑，
    併科新台幣7百萬元以下罰金；新法法定本刑為3年以上10年
    以下有期徒刑，併科新台幣7百萬元以下罰金，經比較新舊
    法，以修正前規定有利於被告，應適用修正前之槍砲彈藥刀
    械管制條例第11條第4項未經許可持有、寄藏可發射子彈具
    有殺傷力之改造手槍罪處斷。另槍砲彈藥刀械管制條例第12
    條第4項、第13條第4項並未修正，自不生比較新舊法之問題
    。是核被告所為，係犯修正前之槍砲彈藥刀械管制條例第11
    條第4項之未經許可，寄藏可發射子彈具有殺傷力之改造手
    槍罪、同條例第12條第4項之未經許可，寄藏子彈罪及同條
    例第13條第4項之未經許可，寄藏槍砲主要組成零件罪。按
    寄藏與持有，均係將物置於自己實力支配之下，僅寄藏必先
    有他人之持有行為，而後始為之受寄代藏而已，故寄藏之受
    託人代為保管，其保管本身，亦屬持有，是槍砲彈藥刀械管
    制條例第11條第4項、第12條第4項、第13條第4項雖將「持
    有」與「寄藏」為分別之處罰規定，則單純之「持有」，固
    不包括「寄藏」，但「寄藏」之受人委託代為保管，其保管
    之本身所為之「持有」，既係「寄藏」之當然結果，法律上
    自宜就「寄藏」行為為包括之評價，不應另就「持有」予以
    論罪 (最高法院74年度臺上字第3400號判例及82年度臺上字
    第1293號判決意旨可資參照）。檢察官認被告係犯持有槍、
    彈及槍枝主要零件罪，尚有誤會。被告同一寄藏行為同時觸
    犯前開3罪名，為想像競合犯，應依法從一重之寄藏可發射
    子彈具有殺傷力之改造手槍罪處斷。原審審酌被告未經許可
    寄藏槍彈，惟並未實際取出使用、對社會尚未造成實害，另
    衡量被告犯罪動機、目的、手段、智識程度、犯罪所生危害
    、犯後態度等一切情狀，依修正前槍砲彈藥刀械管制條例第
    11條第4項、第12條第4項、第13條第4項、刑法第2條第1項
    但書、第11條前段、第55條、第42條第2項、罰金罰鍰提高
    標準條例第2條，現行法規所定貨幣單位折算新台幣條例第2
    條，量處被告有期徒刑一年四月，併科罰金新台幣十萬元，
    併就罰金部分諭知易服勞役之折算標準，以資懲儆。並說明
    被告於本案所寄藏之改造手槍及子彈皆具殺傷力，屬高度危
    險之違禁物品，一旦流出使用，將嚴重危害社會治安，構成
    社會秩序潛在威脅甚鉅，幸經警方搜索查獲，始未另生事端
    ，被告所犯情節非輕，且難認其無再犯之虞，自不宜宣告緩
    刑。扣案之改造槍枝1支（含彈匣1個，槍枝管制編號000000
    00 00號）、子彈5顆（具直徑約7.6mm-7.9mm之金屬彈頭）
    、霰彈2顆（12GAUGE制式霰彈）及槍管1支，均屬違禁物，
    不問屬於犯人與否，應依刑法第38條第1項第1款之規定宣告
    沒收。至其餘扣案子彈8顆，係由玩具金屬彈殼加裝直徑約
    7.9mm之金屬彈頭而成，不具底火、火藥，非為完整之子彈
    結構，認均不具殺傷力，另子彈3顆（具直徑約7.6mm- 7.
    9mm之金屬彈頭），其中1顆無法擊發而不具殺傷力，2顆有
    殺傷力但已試射完畢，已失違禁物性質，有上開槍彈鑑定書
    可查，自毋庸另為沒收之諭知。認事用法及量刑，殊無不合
    ，檢察官上訴意旨指摘原判決量刑過輕，被告上訴意旨指摘
    量刑過重，均應認無理由，予以駁回。
據上論斷，應依刑事訴訟法第368條，判決如主文。
本案經檢察官吳國南到庭執行職務。
中　　華　　民　　國　　94　　年　　10　　月　　26　　日
　　　　　　　　　刑事第十八庭審判長法　官  吳昭瑩
　　　　　　　　　　　　　　　　    法　官  王麗莉
　　　　　　　 　 　　　　　　　　　法　官  楊貴雄
以上正本證明與原本無異。
如不服本判決，應於收受送達後十日內向本院提出上訴書狀，其
未敘述上訴之理由者並得於提起上訴後十日內向本院補提理由書
（均須按他造當事人之人數附繕本）。
                                    書記官  林淑貞
中　　華　　民　　國　　94　　年　　10　　月　　27　　日
附錄：本案論罪科刑法條全文
修正前槍砲彈藥刀械管制條例第11條第4款
未經許可，持有、寄藏或意圖販賣而陳列第一項所列槍砲者，處
一年以上七年以下有期徒刑，併科新臺幣七百萬元以下罰金。
修正前槍砲彈藥刀械管制條例第12條第4款
未經許可，持有、寄藏或意圖販賣而陳列子彈者，處五年以下有
期徒刑，併科新台幣三百萬元以下罰金。
修正前槍砲彈藥刀械管制條例第13條第4款
未經許可，持有、寄藏或意圖販賣而陳列第一項所列零件者，第
六月以上五年以下有期徒刑，併科新台幣三百萬元以下罰金。
